臺灣高等法院刑事裁定
109年度抗字第488號
抗  告  人
即  受刑人  王家卿



上列抗告人即受刑人因檢察官聲請撤銷緩刑案件，不服臺灣臺北
地方法院108年度撤緩字第201號，中華民國108年12月31日裁定
（聲請案號：臺灣臺北地方檢察署108年度執聲字第1750號），
提起抗告，本院裁定如下：
    主  文
抗告駁回。
    理  由
一、原裁定意旨略以：抗告人即受刑人王家卿（下稱抗告人）前
    因犯詐欺、竊盜等案件，經原審法院以107年度審簡字第687
     號判決處有期徒刑3月、拘役5日，均緩刑2年，並於民國10
    7 年5月29日確定在案。又抗告人竟於緩刑期內即107年7月2
     日另犯竊盜案件，經原審法院於107年9月28日以107 年度
    審簡字第1858號判決判處罰金新臺幣（下同）1萬元，於107
     年10月4日確定；另於108年2月7日犯竊盜案件，經原審法
    院於108年2月26日以108年度簡字第500號判處拘役10日，於
    108年3月26日確定；再於108年2月22日、108年3月4日、108
     年3月12日犯竊盜案件，經原審法院於108年7月22日以108 
    年度審簡字第1280號判處罰金4,000元（共4罪），應執行罰
    金1萬元，於108年8月20日確定等情，有各該刑事判決各1 
    份及本院被告前案紀錄表附卷可稽，是抗告人有於緩刑期內
    因故意犯他罪，而在緩刑期內受6月以下有期徒刑、拘役或
    罰金之宣告確定一節，首堪認定。又抗告人前開所犯各案均
    係出於故意，並俱為侵害他人財產法益之行為，罪質相同；
    且其受前開緩刑宣告確定後，僅間隔2月餘，即再犯同一罪
    質之竊盜案件，嗣並一再犯竊盜案件，可見抗告人受緩刑宣
    告後，並未珍惜此一自新機會，自省並約束己身行為，反而
    重蹈法網，法治觀念甚為薄弱，違反法規範之情節不輕，無
    從預期其未來將恪遵相關法令規定。因認抗告人一再犯罪，
    其主觀犯意所顯現之惡性及其反社會性，已使前案原為促使
    惡性輕微之偶發犯、初犯改過自新而為緩刑之宣告，已難收
    其預期效果，確有應執行刑罰以收懲戒之必要，是認本件聲
    請人之聲請，核無不合，應予准許，爰依刑法第75條之1第1
    項第2款之規定撤銷其緩刑之宣告等語。
二、抗告意旨略以：抗告人因患有精神疾病，導致行為脫序而不
    自知，造成他人之不便甚感歉意，抗告人現定期至臺大醫院
    就醫，也聽從家人之勸告，在家養病，不外出，如外出皆請
    家人陪同，保證爾後不再做犯法的事情，如有則接受法律制
    裁，抗告人因患此疾病身心受創甚深，懇請檢察官再給一次
    重新出發之機會，抗告人身心狀況極度不佳，實不適合入監
    服刑云云。　　
三、按刑法第75條之1第1項規定：「受緩刑之宣告而有下列情形
    之一，足認原宣告之緩刑難收其預期效果，而有執行刑罰之
    必要者，得撤銷其宣告：一、緩刑前因故意犯他罪，而在緩
    刑期內受六月以下有期徒刑、拘役或罰金之宣告確定者。二
    、緩刑期內因故意犯他罪，而在緩刑期內受六月以下有期徒
    刑、拘役或罰金之宣告確定者。...」是檢察官依刑法第75
    條之1 第1 項規定聲請撤銷緩刑，除須符合該條各款之要件
    外，本條並採裁量撤銷主義，賦予法院撤銷與否之權限，特
    於第1 項規定實質要件為「足認原宣告之緩刑難收其預期效
    果，而有執行刑罰之必要」，供作審認之標準。亦即於上揭
    「得」撤銷緩刑之情形，法官應依職權本於合目的性之裁量
    ，妥適審酌受刑人所犯前後數罪間，關於法益侵害之性質、
    再犯之原因、違反法規範之情節是否重大、受刑人主觀犯意
    所顯現之惡性及其反社會性等情，是否已使前案原為促使惡
    性輕微之被告或偶發犯、初犯改過自新而宣告之緩刑，已難
    收其預期之效果，而確有執行刑罰之必要，並就具體個案情
    形，衡酌原宣告之緩刑是否難收其預期之效果，而確有執行
    刑罰之必要，資以決定該緩刑宣告是否應予撤銷。
四、經查：
  ㈠抗告人因犯詐欺、竊盜等案件，經原審法院以107年度審簡字
    第687號判決處有期徒刑3月、拘役5日，均緩刑2年，於107
    年5月29日確定在案。詎抗告人又於緩刑期內，⑴於107年7月
    2日犯竊盜罪，經原審法院以108年度審簡字第1858號判處罰
    金1萬元，於107年10月4日確定，⑵於108年2月7日犯竊盜罪
    ，經原審法院以108年度簡字第500號判處拘役10日，於108
    年3月26日確定，⑶於108年2月22日、同年3月4日、同年月12
    日犯竊盜罪共4罪，經原審法院以108年度審簡字第1280號均
    判處罰金4千元，應執行罰金1萬元，於108年8月20日確定，
    此有上開原審法院判決書、本院被告前案紀錄表等件在卷可
    稽（見執聲卷第9至19頁、本院卷第8至14頁反面），堪認抗
    告人受緩刑之宣告而有緩刑期內因故意犯他罪，而在緩刑期
    內受罰金之宣告確定之情形，合於刑法第75條之1第1項第2
    款之規定。
  ㈡本院衡諸抗告人於本案確定後2月內即又故意再犯竊盜罪，嗣
    更於108年2月7日起至同年3月12日期間再犯竊盜罪5次，足
    見其法治觀念淡薄，未因受刑事追訴及緩刑宣告而有所警惕
    ，亦未於犯後深思己非，有所悔悟知所節制。原裁定就如何
    認定前案宣告之緩刑已難收預期效果，有執行刑罰之必要，
    經裁量後撤銷受刑人前案緩刑之宣告，業已詳敘所憑認定之
    理由，揆諸前揭說明，合於刑法第75條之1第1項第2 款所定
    之目的性裁量，經核尚無違法或不當。抗告意旨仍以其身心
    狀況不佳為由，請求撤銷原裁定云云，為無理由，應予駁回
    。
據上論斷，應依刑事訴訟法第412 條，裁定如主文。
中　　華　　民　　國　　109 　年　　4 　　月　　30　　日
　　　　　　　　  刑事第十一庭  審判長法　官  楊力進
　　　　　　　　　　　　　　　　　    法　官  沈君玲
　　　　　　　　　　　　　　　　  　  法　官  雷淑雯
　　　　　　　　　　　　　　　　　 
以上正本證明與原本無異。　　　　　　　　　　　　　　　　
不得再抗告。
                                      書記官  林立柏
中　　華　　民　　國　　109 　年　　5 　　月　　5 　　日